臺灣雲林地方法院刑事判決　　　　　　 96年度簡上字第216號
上　訴　人
即　被　告　甲○○
上列上訴人因妨害名譽案件，不服本院虎尾簡易庭96年度虎簡字
第383 號中華民國96年8 月22日第一審簡易判決（聲請案號：臺
灣雲林地方法院檢察署96年度偵字第2804號），提起上訴，本院
管轄之第二審合議庭判決如下：
    主  文
上訴駁回。
    事  實
一、緣甲○○與丙○、乙○夫妻間係姻親關係（丙○係甲○○配
    偶廖日茂之叔叔），兩家人間因土地糾紛，平日相處不睦。
    於民國96年 4月12日10時許，甲○○竟基於公然侮辱之犯意
    ，在不特定人得以共見共聞之雲林縣西螺鎮福田里新厝14號
    丙○住宅門口，以紅色噴漆噴在丙○所有之圍牆上（告訴毀
    損之部分檢察官另為不起訴處分），並公然以台語辱罵：「
    義仔你好死了啦，墓碑給你噴好了，丙○你倆（含其妻乙○
    ）可去死了啦，無爛鳥的，你爛鳥爛去了啦，這是我的地，
    你快去死啦」等語，足以毀損丙○、乙○之聲譽。
二、案經丙○、乙○訴由雲林縣警察局西螺分局報告臺灣雲林地
    方法院檢察署檢察官聲請簡易判決處刑。
    理  由
一、按被告以外之人於審判外之言詞或書面陳述，除法律有規定
    者外，不得作為證據，刑事訴訟法第159條第1項固有明文，
    惟被告以外之人於審判外之陳述，雖不符刑事訴訟法第159
    條之1 至第159 條之4 之規定，而經當事人於審判程序同意
    作為證據，法院審酌該言詞陳述或書面陳述作成時之情況，
    認為適當者，亦得為證據同法第159 條之5 第1 項定有明文
    。對於告訴人丙○、乙○警詢筆錄與檢察事務官之詢問筆錄
    、鍾素瑜、林建習之警詢筆錄，雖均屬於審判外之言詞或書
    面陳述，原則上不得作為證據，惟被告與檢察官於本院審判
    程序中，已分別表示同意作為證據，法官審酌各該言詞及書
    面作成時之情況，認為適當，依上開規定，均得作為證據。
二、訊據被告甲○○矢口否認前揭犯行，辯稱：當天伊在噴漆與
    照相，並未發生爭吵，也沒有罵人云云。惟查，上開犯罪事
    實，業據證人鍾素瑜、林建習於96年 4月26日警詢之時證稱
    ：甲○○於96年 4月12日上午10時許，在西螺鎮福田里新厝
    14號外，當時渠等分別在住家屋內及現場，當場聽到甲○○
    以台語辱罵丙○及乙○倆說「義仔你好死了啦，墓碑給你噴
    好了（指丙○與乙○），丙○你倆可去死了啦，無爛鳥的，
    你爛鳥爛去了啦，這是我的地，你快去死啦」等語，核與告
    訴人丙○、乙○於警詢及檢察事務官詢問時之指訴相符，足
    認被告確有辱罵告訴人2 人之犯行；又另有現場照片（見警
    卷）在卷可稽，亦足認被告行為之時，所處位置屬不特定或
    多數人得以共見共聞之公共場所無誤。是被告之罪證明確，
    所辯顯係事後飾卸之詞，不足採信，被告犯行，堪以認定。
三、按所謂公然侮辱者，係指以在不特定人得以共見共聞之情形
    下，對於特定人以言語或舉動辱罵、嘲笑或其他輕慢之表示
    ，足以減損該特定人之聲譽而言。被告甲○○於上開時地，
    在多數人得以共見共聞之情形下，以「墓碑給你噴好了」、
    「你快去死」、「無爛鳥的」、「你爛鳥爛去了啦」等粗穢
    不堪以及貶抑他人尊嚴與社會評價之言語辱罵告訴人等，客
    觀上已足使告訴人感到難堪不悅，並減損告訴人之聲譽及人
    格。是核被告甲○○所為，係犯刑法第309 條第1 項之公然
    侮辱罪。被告以一行為同時侵害丙○、乙○2 人之個人法益
    ，係以一行為觸犯數罪名，為想像競合犯，應從一重以公然
    侮辱丙○之部分處斷。
四、原審以被告甲○○犯罪事證明確並審酌其犯罪之一切情狀，
    ，依刑事訴訟法第449條第1項、第3項、第454條第 2項，刑
    法第309條第1項、第55條、第41條第 1項前段，刑法施行法
    第1 條之1 ，中華民國九十六年罪犯減刑條例第2 條第1 項
    第3 款、第7 條第1 項、第2 項規定，逕以簡易判決量處被
    告拘役30日如易科罰金，以新臺幣1,000 元折算1 日，減為
    拘役15日，如易科罰金，以新臺幣1,000 元折算1 日，其認
    事用法尚無違誤，量刑亦屬妥適。被告上訴意旨仍執前詞否
    認犯罪，並指摘原判決僅以告訴人片面之詞為有罪之論斷，
    為無理由，應予駁回。
據上論斷，應依刑事訴訟法第455條之1第1項、第3項、第368條
，判決如主文。
本案經檢察官丁○○到庭執行職務
中　　華　　民　　國　　96　　年　　12　　月　　26　　日
            刑事第三庭    審判長法  官  林  輝  煌
                                法  官  陳  銘  壎
                                法  官  李  貞  瑩
以上正本證明與原本無異。
不得上訴。
                                書記官  林  珮  儒
中　　華　　民　　國　　96　　年　　12　　月　　26　　日
附錄本案論罪科刑法條全文：
中華民國刑法
第309條
公然侮辱人者，處拘役或三百元以下罰金。
以強暴犯前項之罪者，處一年以下有期徒刑、拘役或五百元以下
罰金。
